臺灣桃園地方法院民事裁定　　　　　　　109年度亡字第58號
聲　請　人　鄧森月　
相　對　人
即　失蹤人　朱光文　　失蹤前最後住所：桃園市○○區○○○

上列聲請人聲請宣告相對人死亡事件，本院裁定如下：
    主  文
宣告相對人即失蹤人朱光文（男，民國00年0 月00日生，身分證
統一編號：Z000000000號，失蹤前最後住所：桃園市○○區○○
○路00巷0 弄00號）於民國109 年10月30日下午12時死亡。聲請
程序費用由相對人遺產負擔。
    理  由
一、按失蹤人失蹤滿7 年後，法院得因利害關係人或檢察官之聲
    請，為死亡之宣告；失蹤人為80歲以上者，得於失蹤滿3 年
    後，為死亡之宣告；宣告死亡之裁定，利害關係人或檢察官
    得聲請之；民法第8 條第1 、2 項，家事事件法第155 條分
    別定有明文。又宣告死亡之裁定應確定死亡之時；受死亡宣
    告者，以判決內所確定死亡之時，推定其為死亡；前項死亡
    之時，應為前條各項所定期間最後日終止之時，但有反證者
    ，不在此限，家事事件法第159 條第1 項、民法第9 條第1
    項、第2 項分別明文規定。
二、聲請意旨以：聲請人為相對人即失蹤人朱光文之配偶。相對
    人為民國00年0月00日生，現年72歲，其於102 年10 月28日
    向聲請人表示外出環島旅遊後即離家，嗣分別於同年月29日
    及同年月30日曾以電話聯繫聲請人後，便未再有聯繫，亦未
    歸返於住所，經遍尋仍不知下落，聲請人遂於同年11月2 日
    報警協尋亦未尋獲，此後音訊杳無，處於失蹤狀態，迄今生
    死不明已逾7年，前經聲請本院准以109 年度亡字第58號公
    示催告，並刊登新聞紙在案，現申報期間屆滿，未據失蹤人
    陳報其生存、或知失蹤人生死者陳報其所知。為此，爰依法
    聲請准予宣告相對人死亡等語。
三、經查，聲請人主張之前揭事實，業據提出與其所述相符之兩
    造戶籍謄本、受（處）理失蹤人口案件登記表為證，前經本
    院109 年度亡字第58號裁定准許對相對人為公示催告，聲請
    人已於110 年2 月2 日將本院公示催告裁定刊登新聞紙在案
    ，有其提出新聞紙乙份在卷可稽，核過無訛。又經本院依職
    權調取相對人之入出國資訊、勞保投保資料及102 年至108
    年之稅務電子閘門財產所得調件明細表等，可知相對人並無
    任何入出境紀錄，且查無相對人在臺之勞保投保紀錄；另經
    本院函詢衛生福利部中央健康保險署北區業務組查明相對人
    之健保就醫資料，其最後一次就醫紀錄係其失蹤前之102年1
    0 月27日在北榮新竹就診，此後即查無任何資料及就醫紀錄
    ；另由本院查詢其通緝紀錄可知，相對人目前雖因犯強制性
    交乙案且未到案執行而於102 年12月16日受通緝中，惟距今
    亦已達7 年以上，復據桃園市政府警察局楊梅分局109 年12
    月8 日楊警分防字第1090039702號函附失蹤人口系統資料報
    表所示，聲請人確實曾以相對人失蹤為由報案（受理日期
    102 年11月2 日、發生日期102 年10月28日），迄無尋獲紀
    錄。是既查無相對人於102 年10月30日後之行蹤，堪認聲請
    人之主張為真實。
四、按宣告死亡之裁定應確定死亡之時。受死亡宣告者，以判決
    內所確定死亡之時，推定其為死亡。前項死亡之時，應為前
    條各項所定期間最後日終止之時，但有反證者，不在此限。
    家事事件法第159 條第1 項、民法第9 條分別定有明文。查
    ，聲請人前經本院109 年度亡字第58號裁定准許對相對人即
    失蹤人為公示催告，並於110年2 月2 日將本院公示催告裁
    定刊登新聞紙乙節，有該裁定及聲請人提出新聞紙乙份在卷
    可稽，現申報期已屆滿，未據失蹤人陳報其生存或知其生死
    者陳報其所知，而聲請人為相對人之法定繼承人，乃利害關
    係人，其於相對人失蹤滿7年後，聲請對之為死亡宣告，揆
    諸上揭規定，自屬有據。又本件相對人係於102年10月30日
    失蹤，計至109年10月30日屆滿7年，自應推定相對人於是日
    下午12時為死亡之時，准予依法宣告。
五、依家事事件法第154 條第3 項，裁定如主文。
中    華    民    國   110    年    11    月    17    日
                        家事庭  法  官  謝伊婷
以上正本係照原本作成。
如對本裁定抗告，須於裁定送達後10日之不變期間內，向本院提
出抗告狀，並繳納抗告費新臺幣1,000元
中    華    民    國   110    年    11    月    18    日
                                書記官  温菀淳